【裁判字號】    91,易,4496
【裁判日期】    920527
【裁判案由】    竊盜等
【裁判全文】
臺灣高雄地方法院刑事判決                        九十一年度易字第四四九六號
    公  訴  人  臺灣高雄地方法院檢察署檢察官
    被      告  戊○○
右列被告因竊盜案件，經檢察官提起公訴（九十一年度偵字第一六一０八、一九四０
一號），暨移
左：
    主  文
戊○○連續攜帶兇器竊盜，累犯，處有期徒刑拾月。
    事  實
一、戊○○前因施用毒品案件，經最高法院八十九年度臺非字第三四八號判處有期徒
    刑五月確定，甫於民國九十年四月四日執行完畢，詎不知悔改，竟基於意圖為自
    己不法所有之概括犯意，(一)於九十一年七月間某日，在高雄縣大樹鄉○○段八０
    四號友人謝詠勝、丁○○住處，趁機竊取謝詠勝、丁○○之乾媽甲○○○放置該
    處之雨衣二件，得手後放置於其所騎乘之車牌號碼ＹＭＫ─四七九號輕型機車置
    物箱內。(二)於同年月十二日十三時許，在上開住處旁撿拾無人所有客觀上可供凶
    器使用之螺絲起子一支據為己有後，趁丁○○不注意之際，持前揭螺絲起子損壞
    丁○○所有放置於住處內供己打玩之電子遊戲機一台背面面板鎖頭，竊取機台內
    之硬幣約新臺幣（下同）五百元，得手後，為丁○○當場發現，戊○○則迅速逃
    逸，嗣經丁○○報案後，於同年月二十五日為警查獲，並在戊○○前開機車置物
    箱內扣得甲○○○之雨衣二件。(三)於九十一年十二月十日上午十時許，騎乘前開
    機車，行經高雄縣大樹鄉○○村○○路五０號時，見丙○○所有之兩截式鋁梯一
    把置於圍牆旁，無人看管，即下手竊取，得手後，將之販售予不知情之張庭霖所
    開設之廢五金回收場，嗣經丙○○報警後，於同日中午十二時許，為警循線查獲
    ，並在張庭霖所開設之廢五金回收場，扣得丙○○所有之兩截式鋁梯一把。(四)於
    九十二年一月二十七日下午三時四十分許，騎乘前開機車行經高雄縣大寮鄉○○
    村○○路二九號乙○○所經營之傢俱工廠時，利用該工廠未上鎖之機會，入內竊
    取乙○○所有之傢俱模具上、下各一個、機械驅動式直桿一支，得手後，為警當
    場查獲（侵入建築物部分未據告訴）。
二、案經甲○○○及丁○○訴由高雄縣警察局仁武分局報告臺灣高雄地方法院檢察署
    檢察官偵查起訴暨移送併案審理。
    理  由
一、右揭事實欄(一)部分之犯罪事實，業據被告戊○○於本院審理中坦承不諱，核與告
    訴人甲○○○於警、偵訊中指訴之情節相符，並有雨衣二件扣案可證及領結一紙
    附卷可稽，足認被告此部分自白與事實相符，應可採為論罪之依據，則被告此部
    分竊盜犯行，應堪認定。
二、右揭事實欄(二)部分：訊據被告戊○○固於本院審理中坦承竊取告訴人丁○○所有
    之電子遊戲機內硬幣五百元之事實，惟矢口否認有持螺絲起子損壞該機台背面面
    板鎖頭之犯行，辯稱：該機台背面面板本來就壞了，面板有縫，伊係用手把面板
    拿下來行竊云云。惟查，右揭事實業據告訴人丁○○指訴綦詳；核與被告於警訊
    中供承：拿螺絲起子挖開機台，螺絲起子是從丁○○家旁撿來的等語，及於偵訊
    中供承：伊有拿一支起子將機台後的木板撬開等語均相符；並有機台照片二幀附
    卷可查，被告於本院審理中始翻異前詞，空言否認有持螺絲起子損壞該機台背面
    面板鎖頭之犯行，所辯自不足採。是被告此部分毀損及竊盜犯行，亦堪認定。
三、右揭事實欄(三)部分之犯罪事實，業據被告戊○○於本院審理中坦承不諱；核與告
    訴人丙○○於警訊中指訴及證人張庭霖於警訊中證述之情節均相符；並有兩截式
    鋁梯一把扣案可證及贓物認領保管收據一紙、照片八幀存卷足憑，足認被告此部
    分自白與事實相符，應可採為論罪之依據。至被告於警訊中供稱：當日早上伊騎
    乘機車搭載王志成，伊行竊鋁梯時，王志成騎乘機車在現場等伊，竊得之鋁梯由
    王志成騎乘機車，伊拿鋁梯一同至五金回收廠販賣，由伊進入販賣鋁梯，王志成
    騎乘機車在門外等云云，業據王志成於警訊中否認上情，被告亦於本院審理中供
    稱：伊係把東西拿去賣後，才遇到王志成，警察抓到伊時，伊和王志成在一起，
    因為緊張，就說是二人一起去的等語，參以告訴人丙○○及證人張庭霖均未目睹
    王志成與被告同行等情，是尚難僅憑被告之警訊供述，遽認其係與王志成共同行
    竊。綜上所述，被告此部分竊盜犯行，堪以認定。
四、右揭事實欄(四)部分之犯罪事實，業據被告戊○○於本院審理中坦承不諱；核與告
    訴人乙○○於警訊中指訴之情節相符；復有傢俱模具上、下各一個及機械驅動式
    直桿一支扣案可證及領結一紙、照片三幀在卷足參，足認被告此部分自白與事實
    相符，應可採為論罪之依據。至被告於警訊中供稱：伊和一位「源仔」共同竊取
    云云；於偵訊改稱：伊與「源仔」一起去，但源仔沒有偷云云；於本院審理中又
    改稱：伊去偷東西時，已經有另一人在那裡偷了，警察到時另一人跑掉，伊不認
    識此人云云，先後所供均有不符，是尚難僅憑被告之警訊供述，遽認其係與「源
    仔」共同行竊。綜上所述，被告此部分竊盜犯行，洵堪認定。
五、查被告戊○○持以為右揭事實欄(二)部分之竊盜犯行之螺絲起子一支，在客觀上對
    人之生命、身體、安全具行兇之危險性，核屬兇器。故核被告右揭事實欄(一)、(三)
    、(四)部分所為，均係犯刑法第三百二十條第一項普通竊盜罪；右揭事實欄(二)部分
    所為，則係犯同法第三百二十一條第一項第三款之攜帶兇器竊盜罪及同法第三百
    五十四條之毀損罪。又被告先後所為竊盜及加重竊盜犯行，時間緊接，所犯為同
    一罪名之罪，應係出於概括犯意所為，應依刑法第五十六條連續犯規定論以一加
    重竊盜罪，並加重其刑。被告所犯加重竊盜及毀損二罪間，有方法目的之牽連關
    係，應從一重之加重竊盜罪論處。被告前因施用毒品案件，經最高法院八十九年
    度臺非字第三四八號判處有期徒刑五月確定，甫於九十年四月四日執行完畢，此
    有臺灣高等法院被告全國前案紀錄表一份附卷可按，其受有期徒刑執行完畢，五
    年以內再犯本件有期徒刑以上之罪，為累犯，應依刑法第四十七條之規定遞加重
    其刑。公訴人雖未就事實欄(三)、(四)部分之竊盜犯行提起公訴，然此部分犯罪事實
    與前揭論罪科刑之加重竊盜犯行間，有連續犯之裁判上一罪關係，已如前述，為
    起訴效力所及，本院自應併予審理。爰審酌被告年輕力壯，竟不思正途，連續以
    行竊方式獲得財物，影響社會治安甚鉅，惟念其犯後坦承大部分犯行，態度良好
    等一切情狀，量處如主文所示之刑。至被告持以行竊之螺絲起子一支，雖係被告
    撿拾後據為己有並供犯罪所用之物，已如前述，然因未扣於本案，為免日後執行
    困難，故不予以沒收，併此敘明。
據上論斷，應依刑事訴訟法第二百九十九條第一項前段，刑法第五十六條、第三百二
十一條第一項第三款、第三百五十四條、第五十五條、第四十七條，罰金罰鍰提高標
準條例第一條前段，判決如主文。
本案經檢察官張啟祥到庭執行職務。
中      華      民      國      九十二      年    五    月    二十七    日
                                  臺灣高雄地方法院刑事庭
                                      審判長法  官 黃三友
                                            法  官 黃宗揚
                                            法  官 王雅苑
右正本證明與原本無異。
如不服本判決，應於判決送達後十日內，向本院提出上訴狀。
                                            書記官 黃琬婷
中      華      民      國      九十二      年    五    月    二十七    日
附錄法條：
中華民國刑法第三百二十一條
犯竊盜罪而有左列情形之一者，處六月以上、五年以下有期徒刑：
一  於夜間侵入住宅或有人居住之建築物、船艦或隱匿其內而犯之者。
二  毀越門扇、牆垣或其他安全設備而犯之者。
三  攜帶兇器而犯之者。
四  結夥三人以上而犯之者。
五  乘火災、水災或其他災害之際而犯之者。
六  在車站或埠頭而犯之者。
前項之未遂犯罰之。
中華民國刑法第三百五十四條
毀棄、損壞前二條以外之他人之物或致令不堪用，足以生損害於公眾或他
人者，處二年以下有期徒刑、拘役或五百元以下罰金。


司法院資訊處製作；財團法人民間司法改革基金會備份。
